# 中外合资企业变更为内资后三项基金问题

提问人：lanlazi 时间：2010-07-08 09:47:01
中外合资企业 2008 年转股变更为内资企业 公司账面三项基金余额应该怎么处理 储备基金和企业发展基金继续在盈余公积核算？ 应付职工薪酬-职工奖福利基金余额怎么处理
此外，公司还计提了职工住房公积金和教育基金 期末尚有大量余额 怎么处理为妥

回答人：chenyiwei
回复 楼主 lanlazi 的帖子从原外商投资企业的相关法律和《公司法》的规定对比看，储备基金和发展基金的性质和用途与公司法下的盈余公积较为接近，因此应当继续留在“盈余公积”科目中核算。明细科目可以调整也可以不调整（如需调整，应有董事会决议）。
即：企业可以选择在“盈余公积”一级科目下继续保留“储备基金”和“发展基金”两个明细科目，以后可以用于弥补亏损或转增资本，转为内资企业后新计提的盈余公积另外在“法定盈余公积”等明细科目中核算；也可以选择将“储备基金”并入“法定盈余公积”，“发展基金”并入“任意盈余公积”。 对于职工奖福基金，涉及职工权益问题，一般继续将其作为应付职工薪酬下的一个明细科目核算（不建议并入“应付福利费”明细科目，以免给以后的纳税调整带来麻烦），并由有权机构明确其用途（该用途应当是在财工字[1993]474号等文件规定的职工奖福基金用途范围内，但不在财企[2009]242号和国税函[2009]3号规定的福利费开支范围之内，以免被纳税调整），制定明确的、切实可行的使用计划，尽快使用完毕。 教育基金如果属于正常的“职工教育经费”（按职工工资1.5～2.5%计提的），可继续按财建[2006]317号文规定的用途使用，无需调整。 住房公积金：如果属于应当由企业负担、为职工向公积金管理机构上缴的部分，应按原定用途上缴；如果是 2001 年前计提的中方职工住房基金，应根据财企[2000]295号、财会[2001]5号、财企[2001]647号和本地财政机关规定的处理办法处理。